臺灣高等法院高雄分院刑事判決　　　　　九十一年度上訴字第一五二五號
　　上　訴　人
　　即　被　告　甲○○
　　選任辯護人　盧俊誠
右上訴人因違反毒品危害防制條例案件，不服臺灣高雄地方法院九十年度重訴字第六
一號，中華民國九十一年八月十五日第一審判決（起訴案號：臺灣高雄地方法院檢察
署九十年度偵字第二０五０六號）提起上訴，本院判決如左：
    主  文
原判決撤銷。
甲○○共同連續販賣第二級毒品，處有期徒刑捌年。禠奪公權肆年。扣案安非他命拾
陸包（驗餘淨重拾伍公斤玖佰貳拾肆公克）沒收銷燬；犯罪所得新臺幣萬元沒收，
如全部或一部不能沒收時，以其財產抵償之。
    事  實
一、甲○○明知姓名、年籍不詳綽號「阿治」之成年男子，有從事販賣第二級毒品安
    非他命牟利之事實，竟基於概括犯意，與「阿治」共同販賣第二級毒品安非他命
    牟利之意思聯絡，於民國九十年十一月一日中午，將「阿治」向不詳之人所販入
    之第二級毒品安非他命二十二包（每包約毛重一點一七八公斤），藏置於其位在
    高雄市苓雅區○○○路二二二號十樓之一居處，並於九十年十一月二日中午及同
    年月三日中午，於「阿治」先後二次前來拿取安非他命販賣予他人時，每次將三
    包之安非他命交予「阿治」，「阿治」每次各給予甲○○新臺幣（下同）一萬五
    千元作為報酬甲○○共得三萬元，餘未攜出販售之第二級毒品安非他命，則仍藏
    置於甲○○之上開居處。嗣於九十年十一月三日二十一時三十分許，為警持臺灣
    高雄地方法院檢察署檢察官簽發之搜索票，在上開處所實施搜索，當場扣得安非
    他命拾陸包（驗餘淨重拾伍公斤玖佰貳拾肆公克，純度為百分之九十五點六至百
    分之九十七點五）。
二、案經嘉義縣警察局移送臺灣高雄地方法院檢察署檢察官偵查起訴。
    理  由
一、訊據被告甲○○固坦承其受綽號「阿治」之成年男子委託保管，寄藏二十二包安
    非他命於其上開居處，「阿治」分二次各攜出三包，並分二次各交予一萬五千元
    之報酬之事實，惟矢口否認有共同或幫助販賣第二級毒品安非他命犯行，辯稱：
    伊並不知道「阿治」將安非他命自伊居處攜出後，是拿出去販賣予他人云云。然
    查：被告甲○○於警詢時供承：員警在伊居處查扣之安非他命係大陸人「阿治」
    所有，因為「阿治」認識台灣人不多，所以將安非他命二十二包寄放在伊居處，
    「阿治」有說賣出去一包要給伊五千元，「阿治」在九十年十一月二日及十一月
    三日兩天中午分別拿三包共六包出去，有沒有賣伊不知道，但他出去時分別拿一
    萬五千元給伊，共計三萬元等語；於偵查中及原審九十年十一月四日訊問中，亦
    均坦承：「阿治」說若他拿出去一包，即給伊五千元，總共是二十二包，已拿六
    包出去，他已給伊三萬元等語。足見「阿治」每次來取走安非他命時，即按取走
    數量給予甲○○一包五千元之代價，則其前開警偵訊時、原審九十年十一月四日
    訊問及在本院中所供，符合常情，應屬可信，至於其於原審所供九十年十一月三
    日當天，阿治一次給三萬元云云，所謂「一次」，與歷次所供「分二次」不符，
    委無足取。是被告既知「阿治」所寄放之物為安非他命，且其於警詢時並供稱「
    阿治」有說賣出去一包要給伊五千元，又參以「阿治」於九十年十一月一日之一
    日內即寄放數量龐大之安非他命，分次取走，每次均係三包，自不可能供己施用
    之情，足認被告嗣後辯稱：不知「阿治」所寄放的安非他命是要販賣的云云，顯
    係事後卸責之詞，不足採信。且上開扣案十六包之物經送鑑驗結果確為總淨重一
    萬五千九百四十八公克（鑑後總餘淨重一萬五千九百二十四公克）純度為百分之
    九十五點六至百分之九十七點五之第二級毒品安非他命無誤，有內政部警政署刑
    事警察局九十年十一月十九日刑鑑字第二一一九二０號鑑驗通知書一份在卷可稽
    ，本件事證明確，被告犯行洵堪認定。
二、被告明知阿治販賣安非他命，仍為阿治保管其所販賣之安非他命，且於每包賣出
    時收取五千元之代價，被告顯有牟利之事實，核被告所為係犯毒品危害防制條例
    第四條第二項販賣第二級毒品罪。被告持有第二級毒品安非他命之行為，為販賣
    第二級毒品安非他命之行為所吸收，不另論罪。被告與阿治分由被告保管毒品，
    由阿治販賣毒品，二人有犯意聯絡行為分擔，為共同正犯；被告先後多次行為係
    基於概括犯意，犯同一罪名，為連續犯，以一罪論，原審據以論罪科刑，固非無
    見。但被告與阿治有共同販賣之意思聯絡，被告雖參與犯罪構成要件以外之行為
    ，仍應負共同正犯責任，原審以幫助犯論科，即有未合，被告上訴否認犯罪，固
    無足取，惟原判決既有可議，自應予以撤銷改判。爰審酌本件經查獲供販賣之第
    二級毒品安非他命驗後淨重達十五公斤九百二十四公克，純度為百分之九十五點
    六至百分之九十七點五左右，如以每人每次零點幾公克施用量計算，足供數萬人
    次施用，危害社會治安及國民健康甚鉅，及其品行、犯罪動機、目的、手段、生
    活狀況、智識程度、犯罪後態度等一切情狀，量處如主文所示之刑。又依被告所
    犯共同販賣第二級毒品安非他命之犯罪性質，認有褫奪公權之必要，併予宣告被
    告褫奪公權四年。又本案因原審判決適用幫助犯之法條論科有所不當而撤銷，故
    不受刑事訴訴法第三百七十條不得諭知較重於原審判決之刑之限制，併此敘明。
三、扣案如第二級毒品安非他命十六包（驗餘淨重十五公斤九百二十四公克），應依
    毒品危害防制條第十八條第一項前段「查獲之毒品及專供製造或施用毒品之器具
    ，不問屬於犯人與否，均沒收銷燬之。」規定，不問屬於犯人與否，諭知沒收銷
    燬之；販賣第二級毒品安非他命所得之財物三萬元，併依毒品危害防制條例第十
    九條第一項之規定宣告沒收。如全部或一部不能沒收時，以其財產抵償之。
四、至被告於本院審理中雖供承「阿治」即林清德，且林清德並經嘉義縣警察局移送
    臺灣高雄地方法院檢察署檢察官偵查，惟經檢察官偵查後，認查無明確證據足以
    認定甲○○指證為真實，自難單憑甲○○之片面指證，而遽入林清德涉犯走私、
    販賣第二級毒品安非他命之犯行，此有臺灣高雄地方法院檢察署九十一年度偵字
    第八五九七號不起訴處分書乙紙附卷可憑，本院又查無積極證據足資證明「阿治
    」即係林清德，自不得僅依被告於審理中之供述，逕認林清德即係「阿治」，則
    「阿治」應係不詳姓名年籍之成年男子無疑，附此敘明。
據上論斷，應依刑事訴訟法第三百六十九條第一項前段、第三百六十四條、第二百九
十九條第一項前段，毒品危害防制條例第四條第二項、第十八條第一項前段、第十九
條第一項，刑法第十一條前段、第二十八條、第五十六條、第三十七條第二項，判決
如主文。
本案經檢察官王登榮到庭執行職務。
中    華    民    國     九十一     年       十       月     二十九     日
                              臺灣高等法院高雄分院刑事第九庭
                                  審判長法官  張明松
                                        法官  任森銓
                                        法官  江泰章
右正本證明與原本無異。
如不服本判決應於收受本判決後十日內向本院提出上訴書狀，其未述上訴理由者，
並得於提起上訴後十日內向本院補提理由書狀（均須按他造當事人之人數附繕本)「
切勿逕送上級法院」。
                                      書記官  郭榮芳
中    華    民    國     九十一     年       十       月     三十一     日
附錄本判決論罪之法條：
毒品危害防制條例第四條第二項：
製造、運輸、販賣第二級毒品者，處無期徒刑或七年以上有期徒刑，得併科新臺幣七
百萬元以下罰金。
                                                                        Ｆ
